【裁判字號】    99,訴,691
【裁判日期】    990816
【裁判案由】    違反毒品危害防制條例
【裁判全文】
臺灣屏東地方法院刑事判決               99年度訴字第691號
公  訴  人  臺灣屏東地方法院檢察署檢察官
被      告  甲○○
上列被告因違反毒品危害防制條例案件，經檢察官提起公訴（99
年度毒偵字第902 號），被告於本院準備程序中為有罪之陳述，
經合議庭裁定由受命法官獨任進行簡式審判程序，判決如下：
    主  文
甲○○施用第一級毒品，累犯，處有期徒刑拾月，扣案之第一級
毒品海洛因壹包（驗後淨重零點零肆肆公克）沒收銷燬之。
    事  實
一、甲○○前因施用毒品案件，經本院裁定送觀察、勒戒後，認
    無繼續施用毒品之傾向，於民國94年2 月17日執行完畢釋放
    ，由臺灣屏東地方法院檢察署檢察官以93年度毒偵字第2490
    號不起訴處分確定；又於95、96年間因施用毒品、詐欺案件
    ，經本院分別以96年度訴字第331 號、96年度簡字第1011號
    判處有期徒刑1 年2 月、6 月確定，均經減刑後定應執行刑
    有期徒刑9 月，與其於96年間因施用毒品案件，經本院以96
    年度訴字第1431號判處有期徒刑1 年確定部分，接續執行，
    於98年3 月20日因縮刑假釋出監，並於同年8 月15日縮刑期
    滿未經撤銷假釋以已執行完畢論。猶不知警惕，竟基於施用
    第一級毒品海洛因之犯意，於99年4 月12日上午9 時許，在
    屏東縣內埔鄉○○村○○路120 號居所，以將海洛因加水置
    於針筒後注入體內之方式，施用第一級毒品海洛因1 次。嗣
    於同年月13日下午4 時40分許，在上址後方廁所內，為警查
    獲，並扣得毒品海洛因1 包（驗後淨重零點零肆肆公克），
    經警採尿送驗，檢出嗎啡陽性反應，而查悉上情。
二、案經屏東縣警察局內埔分局報告臺灣屏東地方法院檢察署檢
    察官偵查起訴。
    理  由
一、本件被告甲○○所犯非死刑、無期徒刑、最輕本刑為3 年以
    上有期徒刑之罪，亦非高等法院管轄之第一審案件，而被告
    於本院行準備程序中就被訴事實為有罪之陳述，經告知被告
    簡式審判程序之旨並聽取當事人意見後，本院合議庭依刑事
    訴訟法第273 條之1 第1 項規定，裁定由受命法官獨任進行
    簡式審判程序，合先敘明。
二、上揭犯罪事實，業據被告於警詢、偵查及本院審理中坦承不
    諱，又被告為警查獲後所採集之尿液經送檢驗結果，呈嗎啡
    陽性反應，有台灣檢驗科技股份有限公司濫用藥物尿液檢驗
    報告（見偵卷第24頁）、屏東縣政府警察局內埔分局偵辦毒
    品案件尿液採證檢驗對照表各1 件在卷可稽，並有白色粉末
    1 包（驗後淨重0.044 公克）扣案可佐，而該包白色粉末經
    送請高雄市立凱旋醫院以化學呈色法及氣相層析質譜儀分析
    法檢驗，檢出含第一級毒品海洛因成分，有該院99年5 月16
    日高市凱醫驗字第13006 號鑑定書1 紙附卷足憑（見偵卷第
    8 頁），足證被告前開自白與事實相符，罪證明確，犯行洵
    堪認定。按被告前因施用毒品案件，經本院裁定送觀察、勒
    戒後，認無繼續施用毒品頃向，於94年2 月17日執行完畢出
    所，復於95、96年間再因施用毒品案件，經本院分別判處有
    期徒刑1 年2 月、1 年確定，此有臺灣高等法院被告前案紀
    錄表附卷可參，則被告於前案經觀察勒戒執行完畢後，於5
    年內已經再犯，並經依法追訴處罰，雖本案施用毒品之時間
    在初犯釋放5 年後，惟被告既已先於「5 年內再犯」，顯見
    其再犯率甚高，原實施觀察、勒戒已無法收其實效，而無5
    年戒斷期之存在，參諸最高法院95年第7 次刑事庭會議意旨
    ，自無再經觀察、勒戒及強制戒治之必要，應依法論科。
三、查海洛因係毒品危害防制條例第2條第2項第1 款所列之第一
    級毒品。核被告所為，係犯毒品危害防制條例第10條第1 項
    之施用第一級毒品罪。被告於施用毒品海洛因而持有該毒品
    之低度行為，應為施用之高度行為所吸收，不另論罪。被告
    有如事實欄所載之論罪科刑資料，亦有上開前案紀錄表可按
    ，是被告於徒刑之執行完畢後5 年內故意再犯本件有期徒刑
    以上之罪，為累犯，應加重其刑。爰審酌被告於觀察、勒戒
    後，仍不知警惕，不思尋求正當之身心發展，竟又施用足以
    導致精神障礙、性格異常，甚至造成生命危險之毒品，戕害
    一己之身心健康，對社會治安可能之危害程度非微，惟念及
    其於犯罪後能坦承犯行，暨公訴人具體求處有期徒刑10月核
    屬適當等一切情狀，量處如主文所示之刑。至扣案之白色粉
    末1 包係查獲之第一級毒品海洛因（驗後淨重0.044 公克）
    ，而包裝上開毒品所用之外包裝袋因包裝而沾附海洛因於內
    ，難以析離，應整體視為本件查獲毒品之一部，併同其內毒
    品均依毒品危害防制條例第18條第1 項沒收銷燬之。
據上論斷，應依刑事訴訟法第273條之1第1項、第299條第1 項前
段，毒品危害防制條例第10條第1 項、第18條第1 項，刑法第11
條前段、第47條，判決如主文。
本案經檢察官曾士哲到庭執行職務。
中    華    民    國    99    年    8     月    16    日
                  刑事第四庭    法  官  蔡玉雪
以上正本證明與原本無異。
如不服本判決應於收受判決後10日內向本院提出上訴書狀，並應
敘述具體理由；其未敘述上訴理由者，應於上訴期間屆滿後20日
內向本院補提理由書（均須按他造當事人之人數附繕本）「切勿
逕送上級法院」。
中    華    民    國    99    年    8     月    16    日
                                書記官  許倬維
附錄論罪科刑法條：
毒品危害防制條例第10條第1項
施用第一級毒品者，處6月以上5年以下有期徒刑。

司法院資訊處製作；財團法人民間司法改革基金會備份。
